# 职工薪酬的列支渠道

提问人：寻梦草儿 时间：2011-03-22 17:55:29
在做一家企业的审计，涉及到新旧会计准则接轨的调整问题。 审计前，企业对于工会经费与教育经费及社会保险费均计入管理费用科目，按照新准则规定，职工薪酬需按直接对应的受益对象来列支，那么是否需要对原来在管理费用中列支的工资附加费等项目按受益对象来重新划分并调整。 因企业的生产成本涉及到产品成本及劳务成本等，如果调整势必影响产品成本的核算，对产品的毛利率也会形成重大影响。 迷茫中，求大家发表高论。

回答人：chenyiwei
理论上，对于工会经费、教育经费、社保等，应当与对应的工资、福利费等按同一渠道列支。 实务中，可以考虑涉及金额影响的重要性，来确定是否接受简化的处理方法，例如按照本年度内在生产成本（含制造费用）、管理费用等不同科目中列支工资金额的比例，将目前全部在管理费用中列支的此类支出重分类一部分到营业成本中。如果此类支出涉及金额不重大，或者企业的存货周转较快的，这样的简化处理应该是可以接受的（具体还取决于对重要性水平的考量）。